臺灣高等法院高雄分院刑事裁定　　九十一年度毒抗字第五七號
　　抗　告　人
　　即　被　告　甲○○
右抗告人因聲請強制戒治案件，不服臺灣高雄地方法院中華民國九十一年一月二十八
日第一審裁定（九十年度毒聲字第六二五一號），提起抗告，本院裁定如左：
      主      文
抗告駁回。
      理      由
一、按犯毒品危害防制條例第十條（即施用第一、二級毒品）之罪者，檢察官應先將
    被告送勒戒處所觀察、勒戒，其期間不得逾一月；經觀察勒戒後，有繼續施用毒
    品之傾向者，由檢察官聲請法院裁定令入戒治處所施以強制戒治；毒品危害防制
    條例第二十條第一項、第二項後段分別定有明文。
二、原審以：檢察官聲請意旨略以被告甲○○因施用第一級毒品案件，經依貴院九十
    年度毒聲字第五六一八號裁定送臺灣高雄看守所附設勒戒所觀察、勒戒後，認有
    繼續施用毒品之傾向，有該所九十年九月二十日高所坤戒勒字第二五三八號函送
    之證明書一份附卷可稽，爰依同條例第二十條第二項中段規定，聲請裁定令被告
    入戒治處所施以強制戒治等語。經證人即負責判讀被告是否有繼續施用毒品傾向
    之醫師劉清輝於九十一年一月二十八日到庭證稱：「編號九０七六號甲○○觀察
    勒戒治療記錄我於九十年九月十二日製作的，當時甲○○有戒斷症狀。第一次會
    談時，我會紀錄病患的用藥史及現在用藥狀態。而有無繼續施用毒品傾向，是依
    據病患的人格特質、臨床徵候、支持系統、在勒戒所之行為觀察、臨床觀察紀錄
    ，及毒品相關案件犯罪司法紀錄等資料來判定。本件案例是於九十年九月十九日
    作有無繼續施用毒品傾向判斷，甲○○案依有無繼續施用毒品傾向判定標準，他
    的分數：有戒斷症狀得二十分、二次毒品前科得二十分、施用毒品時間超過一年
    得十分、以靜脈注射方式施用得十分、先生也有毒品前科等情形，所以總計六十
    七分。本案例雖然觀察勒戒期間只有三天，但因有前開事由，仍然可以判定有繼
    續施用毒品傾向」等語明確，並有被告在台灣高雄看守所附設勒戒處所受觀察勒
    戒人戒斷症狀表在卷可憑，是應依毒品危害條例第二十條第二項中段，裁定抗告
    人即被告甲○○應令入戒治處所施以強制戒治一年等情。
三、經查本件原審認定被告有繼續施用毒品之傾向，裁定被告應令入戒治處所施以強
    制戒治一年，核無不合。被告抗告意旨，空言否認其有施用毒品之傾向，指摘原
    裁定不當，為無理由，應予駁回。
四、據上論結，應依刑事訴訟法第四百十二條，裁定如主文。
中    華    民    國     九十一     年       三       月     六   日
                              臺灣高等法院高雄分院刑事第九庭
                                  審判長法官  張明松
                                        法官  江泰章
                                        法官  任森銓
右正本證明與原本無異。
不得再抗告。
                                      書記官  施耀程
中    華    民    國     九十一     年       三       月     八   日
                                                                        Ｄ
